臺灣臺中地方法院刑事判決　　　　　　　95年度訴字第3745號
公　訴　人　臺灣臺中地方法院檢察署檢察官
被　　　告　乙○○
　　　　　　　　　　號
選任辯護人　何崇民律師
被　　　告　甲○○
上　一　人
選任辯護人　林家進律師
上列被告等因違反槍砲彈藥刀械管制條例案件，經檢察官提起公
訴（九十五年度偵字第二一五七四號），本院判決如下：
    主    文
乙○○未經許可，持有可發射子彈具有殺傷力之改造手槍，處有
期徒刑年月，併科罰金新臺幣壹拾萬元，罰金如易服勞役，
以新臺幣壹仟元折算壹日；扣案之仿ＢＥＲＥＴＴＡ改造手槍壹
枝（槍枝管制編號：0000000000號），沒收。
甲○○未經許可，寄藏可發射子彈具有殺傷力之改造手槍，處有
期徒刑年壹月，併科罰金新臺幣壹拾萬元，罰金如易服勞役，
以新臺幣壹仟元折算壹日；扣案之仿ＢＥＲＥＴＴＡ改造手槍壹
枝（槍枝管制編號：0000000000號），沒收。
    犯罪事實
一、乙○○明知其並未經主管機關許可而得持有具殺傷力之手槍
    ，且亦明知姓名年籍不詳、綽號「阿文」之成年男子所出售
    之仿ＢＥＲＥＴＴＡ廠Ｍ９型半自動手槍製造之金屬玩具手
    槍，更換土造金屬槍管改造而成之改造手槍（槍枝管制編號
    ：0000000000號）一枝，可用以發射適用子彈而
    具殺傷力，竟基於非法持有具殺傷力改造手槍之犯意，於民
    國九十二年十月間某日某時，在臺中縣神岡鄉西寶村詳細地
    址不明之農地，以總價新臺幣（下同）六萬元之代價購入上
    開改造手槍一支及不具殺傷力之子彈九顆，並藏放在臺中縣
    石岡鄉○○街仙塘坪巷十八號後方之農地內，自斯時起持有
    上開具殺傷力之改造手槍一枝，乙○○後於九十五年五月間
    某日，將上開具殺傷力之改造手槍一枝、不具殺傷力之子彈
    九顆自埋藏之農地挖出後，藏放在臺中縣潭子鄉○○街一二
    ○號八樓之一住處而繼續持有上開具殺傷力之改造手槍。另
    甲○○明知可發射子彈具有殺傷力之改造手槍，未經中央主
    管機關許可，不得寄藏，竟於九十五年九月十一日凌晨一、
    二時許，在臺中縣豐原市○○○路詳細地址不明之「駭客網
    咖」店內，受乙○○所託，收受乙○○所交付機械性能良好
    ，可擊發適用子彈之具殺傷力之前開改造手槍一枝及不具殺
    傷力之子彈九顆後，即未經許可而無故寄藏上開改造手槍一
    枝，並將之藏放在臺中縣石岡鄉○○路萬墩巷五七之一號住
    處內。嗣於九十五年九月十一日，經警持本院核發之搜索票
    前往乙○○位在臺中縣潭子鄉○○街一二○號八樓之一住處
    搜索，經乙○○當場告知員警該改造手槍藏放在甲○○處，
    並聯絡甲○○表示要見面取回所寄放之改造手槍後，為警於
    同日二十二時，在臺中縣石岡鄉○○路一一八號之「７－１
    １」便利商店前查獲甲○○，經甲○○同意搜索後，並在甲
    ○○所騎乘前來之機車踏板上扣得前開具殺傷力之改造手槍
    一枝及不具殺傷力之子彈九顆。
二、案經臺中市警察局第二分局報請臺灣臺中地方法院檢察署檢
    察官偵查起訴。
    理    由
一、訊據被告乙○○、甲○○對於前揭犯罪事實均坦承不諱，並
    據證人乙○○、證人即員警劉訓造於本院審理時證述明確，
    且有扣押物品清單、扣押物品目錄表、臺中市警察局槍枝初
    步檢視報告表、臺中市警察局第二分局扣押筆錄（甲○○）
    、本院搜索票、臺中市警察局第二分局搜索筆錄（乙○○）
    及現場圖各一份、照片十一張在卷可稽，復有扣案可發射子
    彈具殺傷力之仿ＢＥＲＥＴＴＡ改造手槍一枝（槍枝管制編
    號：0000000000號）可資佐證。前開扣案改造手
    槍一枝經送內政部警政署刑事警察局鑑定結果，認「一送鑑
    土造手槍一支（槍枝管制編號0000000000號），
    認係由仿ＢＥＲＥＴＴＡ廠Ｍ９型半自動手槍製造之槍枝，
    換裝土造金屬槍管而成之改造手槍，機械性能良好，可擊發
    適用子彈，具有殺傷力，此有該局九十五年十月十二日刑鑑
    字第○九五○一三九三五六號函附鑑定書一份附於偵查卷可
    稽。綜上所述，足認被告二人自白確與均事實相符，本案事
    證明確，被告二人犯行均堪認定。
二、復按刑法第六十二條前段所規定之自首，須對於未發覺之罪
    為之而受裁判者始克當之。所謂未發覺，乃指犯罪事實未為
    有偵查犯罪職權之公務員所發覺，或犯罪事實雖已發覺，而
    犯人為誰尚不知者而言。而所謂之發覺犯罪事實，祇須有偵
    查犯罪職權之公務員，已知該犯罪事實之梗概為已足，無須
    確知該犯罪事實之真實內容為必要（最高法院八十八年度臺
    上字第五九二七號判決參照）。查：被告甲○○於本院審理
    時自承：當天其到現場時，發現有兩個人走過來，有亮槍，
    其知道他們是警察，該二名警察問其槍在那裡，其就指給他
    們看等語明確；又證人乙○○於本院審理時結證稱：當天員
    警到其家中搜索時，並未搜到槍枝，但有一名員警告訴其後
    果之嚴重性，所以其才直接跟警察說槍枝的去處，一開始其
    跟警察說槍在「阿偉」身上，後來警察問其「阿偉」的確切
    名字為何，其才告訴警察「阿偉」是被告甲○○，之後其才
    再打電話通知被告甲○○帶槍前來，其打電話給被告甲○○
    時，有警察在旁監督等語明確；另證人丙○○○○於本院審
    理時亦結證稱：其單位接獲線報說被告乙○○非法持有槍械
    ，所以申請搜索票至被告乙○○位在臺中縣潭子鄉○○街之
    住處搜索，其等到場搜索時，只有被告乙○○及他的女友在
    場，但在現場並未查獲槍枝，後來其同事跟被告乙○○的女
    友告知事情的嚴重性，被告乙○○女友才去跟被告乙○○商
    議後，被告乙○○就對其等說出該槍枝在被告甲○○處，其
    等請被告乙○○聯絡被告甲○○將槍帶出來到臺中縣石岡鄉
    之一間「７－１１」便利商店前見面，當時被告乙○○並未
    告知被告甲○○已被員警查獲情形，後來被告甲○○騎機車
    到約定地點，經被告乙○○在車上確認來人就是被告甲○○
    時，其等就將被告甲○○攔下來，並出示警察證件，請被告
    甲○○配合查緝，被告甲○○就坦承並且同意其等搜索等語
    明確。足見警方顯已有確切之證據進而合理認定被告甲○○
    涉犯上開寄藏槍枝犯行，辯護意旨認被告係自首，即有誤會
    ，是本件被告甲○○雖事後承認犯罪，然仍不符合自首之規
    定。另被告甲○○之選任辯護人則以：前開改造槍枝埋藏農
    地多年，查獲時已生鏽，且未經試射鑑定程序，是否具有殺
    傷力，有再將扣案之槍枝送請法務部調查局鑑定之必要云云
    。惟查，該槍枝經內政部警政署刑事警察局以性能檢驗法鑑
    定結果認：該槍枝係以仿ＢＥＲＥＴＴＡ廠Ｍ９型半自動手
    槍製造之槍枝，換裝土造金屬槍管而成之改造手槍，機械性
    能良好，可擊發適用子彈，認具殺傷力，已如前述，該鑑定
    之機關即內政部警政署刑事警察局既已詳述其鑑定之方法及
    鑑定之依據，並據此認定該槍具有殺傷力，被告辯護人猶以
    該槍枝外觀有生鏽情形及未經試射程序，即空言否定專業鑑
    定機關之上開鑑定，顯屬無稽而不足採信，其聲請將扣案之
    槍枝再送同一機關鑑定，非惟浪費珍貴之司法資源，且有藉
    故拖延案件進行之嫌，故顯無將扣案之上開槍枝再送鑑定之
    必要，附此敘明。
三、查槍砲彈藥刀械管制條例業於九十四年一月二十六日修正公
    布，並於同年月二十八日生效，其中將修正前槍砲彈藥刀械
    管制條例第十一條第四項刪除並改列至修正後同條例第八條
    四項，而被告乙○○持有上開改造手槍之犯罪行為終了時間
    為九十五年九月十一日，已在該法公布生效後，自應適用新
    法。故核被告乙○○所為，係犯槍砲彈藥刀械管制條例第八
    條第四項之未經許可持有可發射子彈具有殺傷力之改造手槍
    罪；被告甲○○所為，係犯槍砲彈藥刀械管制條例第八條第
    四項之未經許可寄藏可發射子彈具有殺傷力之改造手槍。被
    告甲○○持有扣案具殺傷力之改造手槍乃其寄藏之當然結果
    ，法律上自宜僅就「寄藏」行為包括之評價，不應另就「持
    有」予以論罪（最高法院著有七十四年臺上字第三四○○號
    判例意旨參照）。爰審酌被告二人犯罪之動機、手段，非若
    一般持有槍砲彈藥類型犯罪之兇殘或以加害良善為目的；次
    就犯罪所生危害，雖對於社會治安具有潛在性危害，然尚無
    造成其他公眾或他人之現實惡害，被告甲○○寄藏具殺傷力
    之改造槍枝僅一日，且被告二人犯後坦承犯行，確有悔意，
    情節尚非重大等一切情狀，分別量處如主文所示之刑，並各
    就罰金部分諭知易服勞役之折算標準。扣案之具有殺傷力之
    仿ＢＥＲＥＴＴＡ改造手槍一把（槍枝管制編號00000
    00000號），係違禁物，應依刑法第三十八條第一項第
    一款之規定宣告沒收。扣案之不具殺傷力子彈九顆，其中三
    顆業經擊發鑑驗，已不具有殺傷力；其餘六顆亦不具殺傷力
    ，此有前開槍彈鑑定書一份在卷足憑，爰均不予宣告沒收，
    併此敘明。
據上論斷，應依刑事訴訟法第二百九十九條第一項前段，槍砲彈
藥刀械管制條例第八條第四項，刑法第十一條前段、第四十二條
第三項、第三十八條第一項第一款，判決如主文。
中　　華　　民　　國　　96　　年　 　5　　月　　17　　日
                  刑事第六庭    審判長法  官  洪俊誠
                                      法　官  高英賓
                                      法　官　戴博誠
上正本證明與原本無異。
如不服本判決，應於送達後十日內向本院提出上訴狀（須附繕本
），上訴於臺灣高等法院臺中分院。
                                      書記官  林政佑
中　　華　　民　　國　　96　　年　 　5　　月　　17　　日
【附錄論罪科刑法條】
槍砲彈藥刀械管制條例第八條第一項、第四項：
未經許可，製造、販賣或運輸鋼筆槍、瓦斯槍、麻醉槍、獵槍、
空氣槍或第四條第一項第一款所定其他可發射金屬或子彈具有殺
傷力之各式槍砲者，處無期徒刑或五年以上有期徒刑，併科新臺
幣一千萬元以下罰金。
未經許可，持有、寄藏或意圖販賣而陳列第一項所列槍枝者，處
三年以上十年以下有期徒刑，併科新臺幣七百萬元以下罰金。
